臺灣臺南地方法院刑事判決　　　　　　　95年度訴字第1533號
公　訴　人　臺灣臺南地方法院檢察署檢察官
被　　　告　乙○○
　　　　　　　　　　　中和市戶政事務所）
　　　　　　　　　　另案於台南監獄臺南分監執行中
上列被告因違反毒品危害防制條例案件，經檢察官提起公訴（95
年度營毒偵字第319號）及移送併辦（95年度毒偵字第2163號、
第2625號），被告就犯罪事實為有罪之陳述，本院裁定進行簡式
審判程序，判決如下：
    主  文
乙○○施用第一級毒品，累犯，處有期徒刑壹年。
    事  實
一、乙○○有傷害、偽造文書、違反麻醉藥品管理條例、肅清煙
    毒條例等前科，另因施用毒品，經觀察勒戒後，認有繼續施
    用毒品傾向，由臺灣板橋地方法院裁定令入戒治處所施以強
    制戒治，於民國九十年十月八日強制戒治期滿，由臺灣板橋
    地方法院檢察署檢察官於同年十月二十二日，以九十年度戒
    毒偵字第六四九號為不起訴處分確定。又於九十一年間，因
    施用第一級毒品海洛因，經臺灣板橋地方法院檢察署檢察官
    提起公訴並送強制戒治，經臺灣板橋地方法院於九十一年十
    月二十八日，以九十一年度訴字第九０三號判決有期徒刑八
    月確定，並於九十三年二月五日縮刑期滿執行完畢，強制戒
    治部分，於九十二年六月六日期滿釋放。詎猶未戒除毒癮，
    於強制戒治執行完畢釋放後五年內，復基於施用第一級毒品
    海洛因（下簡稱海洛因）之單一犯意，分別於九十五年二月
    七日二十時許，在臺南縣七股鄉鹽埕村一一七號住處、九十
    五年七月十四日十九時許，在台北縣新莊市○○路「麥當勞
    」廁所內，及九十五年八月八日二十二時許，在臺南縣佳里
    鎮某加油站廁所內等處，以針筒注射方式，施用海洛因。因
    乙○○業已成癮，施用上開毒品頻率為每二天施用一次。嗣
    於九十五年二月八日十一時二十五分許、九十五年七月十五
    日十二時三十分許及九十五年八月十日九時五分許，為警經
    其同意採集尿液送驗，結果均呈鴉片類陽性反應，始知悉上
    情。
二、案經臺南縣警察局歸仁分局、佳里分局及白河分局報告臺灣
    臺南地方法院檢察署檢察官偵查後提起公訴及移送併辦。
    理  由
一、本件被告所犯為死刑、無期徒刑、最輕本刑為三年以上有期
    徒刑以外之罪，亦非屬高等法院管轄之第一審案件，其於準
    備程序進行中，先就被訴事實為有罪之陳述，經法官告知簡
    式審判程序之旨，並聽取公訴檢察官之意見後，依刑事訴訟
    法第二百七十三條之一第一項、第二百七十三條之二等規定
    ，裁定由受命法官獨任進行簡式審判程序，且不受同法第一
    百五十九條第一項、第一百六十一條之二、第一百六十一條
    之三、第一百六十三條之一及第一百六十四條至第一百七十
    條所規定證據能力認定及調查方式之限制，合先敘明。
二、上揭犯罪事實，業據被告乙○○於本院審理時自白承認，而
    司法警察對被告實施三次採尿，送長榮大學依據酵素免疫分
    析法ＥＩＡ初步檢驗，以氣相層析質譜儀ＧＣ＼ＭＳ確認檢
    驗結果，確實呈嗎啡及可待因陽性反應，有該確認報告及送
    驗尿液及年籍對照表各三份附卷可憑（見警卷五、六頁、併
    辦佳里分局警卷第五、六頁、併辦歸仁分局警卷第八、九頁
    ），足認被告自白與事實相符，應可採信。綜上，本案事證
    明確，被告犯行足堪認定，應依法論科。
三、論罪科刑：
  (一)按觀察、勒戒或強制戒治執行完畢後，五年內再犯毒品危害
    防制條例第十條之罪者，檢察官固應依法追訴，同條例第二
    十三條第二項定有明文。然而被告經觀察、勒戒或強制戒治
    程序後，五年內已再犯施用毒品罪，經依法追訴處罰，縱其
    第三次（或第三次以上）再度施用毒品之時間，在初犯經觀
    察、勒戒或強制戒治執行完畢釋放五年以後，已不合於「五
    年後再犯」之規定，且因已於「五年內再犯」，顯見其再犯
    率甚高，原實施觀察、勒戒或強制戒治，已無法收其實效，
    即應依該條例第十條處罰（最高法院九十五年度第七次刑事
    庭會議紀錄決定參照）。亦即，只要本次施用毒品者回溯五
    年內，如有施用毒品前科，並經依法追訴處罰，依據最高法
    院前開決定，即應逕予追訴處罰。查被告前因施用毒品案件
    ，經依法追訴處罰，於九十三年二月五日執行完畢，有臺灣
    高等法院被告前案紀錄表一份在卷可憑（見本院卷第十一頁
    ），此次於五年內之九十五年二月七日起再犯施用毒品罪，
    即應依刑事訴訟程序依法追訴、審理。
  (二)查被告於警詢、偵查及本院審理時自白，其係因染上毒癮，
    每二天要施用一次，且為警數次查獲仍無法抑制而一再施用
    毒品。雖施用毒品犯行，在罪數之評價判斷上，不必然均是
    一行為，然被告確實有持續施用海洛因之單一意思決定及舉
    止，其雖有多個毒品危害防制條例第十條第一項、第二項之
    構成要件被實現，但依據一般社會通念，被告此種陸續購入
    海洛因後之持續施用，並已習慣成癮之行為，應評價為罪數
    上之一行為，分別論以一罪。
  (三)按海洛因係毒品危害防制條例第二條第二項第一款所明定之
    第一級毒品。核被告所為，係違反同條例第十條第一項施用
    第一級毒品罪。被告持有海洛因後進而施用，其持有之低度
    行為，為施用之高度行為所吸收，不另論罪。臺灣臺南地方
    法院檢察署檢察官九十五年度毒偵字第二一六三、二六二五
    號移送併辦部分，與本案為裁判上一罪關係，本院自得予以
    審理，併此敘明。而被告有如犯罪事實所載前科，有臺灣高
    等法院被告前案紀錄表一份可憑（見本院卷第四至十五頁）
    ，其受有期徒刑之執行完畢，五年以內再犯本件有期徒刑以
    上之罪，為累犯，依刑法第四十七條第一項之規定，就施用
    海洛因部分，加重其刑。爰審酌被告曾有多次違反毒品危害
    防制條例施用毒品前科，素行不佳，受施用毒品案件矯正及
    判刑後後，不知端正行為避免犯罪，仍一再施用，足見被告
    戒毒意志薄弱，自制力不佳，惟被告於本院審理時能坦承犯
    行，態度尚稱良好等一切情狀，量處如主文所示之刑，以資
    懲儆。
據上論斷，應依刑事訴訟法第二百九十九條第一項前段、第二百
七十三條之一第一項，毒品危害防制條例第十條第一項，刑法第
十一條前段、第四十七條第一項，判決如主文。
本案經檢察官甲○○到庭執行職務。
中　　華　　民　　國　　96　　年　　2　　月　　27　　日
　　　　　　　　　刑事第八庭    法　官　王慧娟
以上正本證明與原本無異。
如不服本判決，應於判決送達後十日內，向本院提出上訴狀（應
附繕本）。
　　　　　　　　　　　　　　　　書記官　吳姁穗
中　　華　　民　　國　　96　　年　　2　　月　　27　　日
附錄本案論罪科刑法條全文：
毒品危害防制條例第十條第一項、第二項
施用第一級毒品者，處六月以上五年以下有期徒刑。
施用第二級毒品者，處三年以下有期徒刑。
